【裁判字號】    92,訴,1262
【裁判日期】    920829
【裁判案由】    毒品危害防制條例
【裁判全文】
臺灣高雄地方法院刑事判決                        九十二年度訴字第一二六二號
    公  訴  人  臺灣高雄地方法院檢察署檢察官
    被      告  甲○○
右列被告因違反毒品危害防制條例案件，經檢察官提起公訴（九十二年度毒偵字第一
三七四號），暨移
    主  文
甲○○連續施用第一級毒品，累犯，處有期徒刑拾月。
    事  實
一、甲○○前因傷害案件，經本院以八十九年度易字第三三三九號判處有期徒刑四月
    確定，甫於民國九十年九月二十一日執行完畢。又於八十九年間，因施用毒品案
    件，經本院裁定送觀察、勒戒後，認有繼續施用毒品之傾向，再經本院裁定令入
    戒治處所施以強制戒治，因戒治期滿，經臺灣高雄地方法院檢察署檢察官於九十
    一年一月十五日以九十一年度戒毒偵字第二四號為不起訴處分確定。猶不知戒絕
    毒癮，竟基於概括之犯意，先後於九十一年十二月十二日晚上六時四十五分許回
    溯二十四小時內之某時及九十二年三月二十五日下午四時四十五分許回溯二十四
    小時內之某時，連續在高雄縣鳳山市○○路○段一四０巷一弄二號住處，施用第
    一級毒品海洛因各一次。嗣為警於九十一年十二月十二日下午四時五十分許，持
    搜索票前往上址執行搜索，經甲○○同意接受採尿送驗而查獲；另於九十二年三
    月二十五日下午四時四十五分許，因甲○○為高雄縣政府警察局鳳山分局列管毒
    品人口，經該分局警員執行強制到場採尿送驗而查獲。
二、案經高雄縣警察局鳳山分局報告臺灣高雄地方法院檢察署檢察官偵查起訴暨移送
    併案審理。
    理  由
一、右揭犯罪事實，業據被告甲○○於本院審理中坦承不諱；且被告先後於九十一年
    十二月十二日晚上六時四十五分許及九十二年三月二十五日下午四時四十五分許
    所採集之尿液，經送驗結果，均呈嗎啡陽性反應，分別有高雄縣政府衛生局九
    十二年一月三日九二煙檢字第０二四號煙毒尿液檢驗成績書、高雄醫學大學附設
    中和紀念醫院九十二年七月四日報告編號：九二０七─四三號濫用藥物尿液檢驗
    成績書、臺灣檢驗科技股份有限公司九十二年四月四日報告編號：ＫＺ000
    000000000號濫用藥物尿液檢驗報告各一份附卷可稽。按海洛因經注射
    入人體後，約百分之八十於二十四小時內自尿中排出，一般而言，尿液中能否驗
    出嗎啡陽性反應與其投與量、投與途徑、採尿時間、個人體質及檢驗方法之靈敏
    度有關，國外曾有文獻報導注射六毫克之海洛因鹽酸鹽，其代謝物嗎啡之平均可
    檢出時限約為二十六小時，又海洛因吸食入人體後，水解還原成嗎啡，再循嗎啡
    之代謝方式排出體外，已據行政院衛生署藥物食品檢驗局以（八一）藥檢壹字第
    八一一四八八五號函、（七三）藥檢壹字第三０二二一號函說明綦詳。綜上足認
    ，被告確有於九十一年十二月十二日晚上六時四十五分許及九十二年三月二十五
    日下午四時四十五分許先後二次採尿時間回溯二十四小時內之某時施用第一級毒
    品海洛因各一次之事實，被告前揭自白與事實相符，應可採為論罪之依據，則被
    告右揭連續施用第一級毒品海洛因犯行，堪以認定。
二、被告前於八十九年間，因施用毒品案件，經本院裁定送觀察、勒戒後，認有繼續
    施用毒品之傾向，再經本院裁定令入戒治處所施以強制戒治，因戒治期滿，經臺
    灣高雄地方法院檢察署檢察官於九十一年一月十五日以九十一年度戒毒偵字第二
    四號為不起訴處分確定，有上開不起訴處分書及臺灣高等法院被告全國前案紀錄
    表一各份在卷可憑，其於五年內再犯本件毒品危害防制條例第十條第一項之罪，
    犯罪事證明確，應依法論科。
三、查海洛因係毒品危害防制條例第二條第二項所稱之第一級毒品，不得持有、施用
    。次按犯毒品危害防制條例第十條之施用毒品罪者，依同條例第二十條第一項、
    第二項後段、第二十三條第一項、第二項前段規定，應由檢察官先將被告送勒戒
    處所觀察、勒戒，經觀察、勒戒後，認有繼續施用毒品傾向者，再由檢察官聲請
    法院裁定令入戒治處所施以強制戒治，於強制戒治期滿或交付保護管束期滿，始
    得由檢察官為不起訴處分。而依上開規定為不起訴處分後，五年內再犯第十條之
    施用毒品罪或三犯以上者，即不適用前揭不起訴處分規定，除應由檢察官再聲請
    法院裁定先令入戒治處所施以強制戒治外，刑責部分即應依一般刑事訴訟程序追
    訴處罰，此觀同條例第二十三條第二項規定可明。被告前既因施用毒品案件，經
    觀察、勒戒後，認有繼續施用毒品之傾向，再施以強制戒治，經強制戒治期滿，
    由檢察官為不起訴處分確定，其於五年內再犯本件施用毒品案件，依前所述，即
    應予論罪科刑。故核被告所為，係犯毒品危害防制條例第十條第一項之施用第一
    級毒品罪。其施用第一級毒品前後，持有海洛因之低度行為，應為施用之高度行
    為所吸收，不另論罪。又被告先後二次施用第一級毒品之犯行，時間緊接，犯罪
    構成要件均相同，顯係基於概括犯意反覆為之，應依連續犯之規定論以一罪，並
    依法加重其刑。被告前因傷害案件，經本院以八十九年度易字第三三三九號判處
    有期徒刑四月確定，甫於九十年九月二十一日執行完畢，有臺灣高等法院被告全
    國前案紀錄表一份在卷可佐，其受有期徒刑之執行完畢，五年以內再犯本件有期
    徒刑以上之罪，為累犯，依法加重其刑，並依法遞加之。爰審酌被告前因施用毒
    品案件，先後經觀察、勒戒、強制戒治，並由檢察官為不起訴處分，仍未戒絕毒
    品，再犯本件施用毒品犯行，顯見其無悔改之意，意志不堅，有失政府制定毒品
    危害防制條例之立法美意，本不宜寬貸，惟念其施用毒品乃自戕一己之身體健康
    ，尚未害及他人，犯後亦坦承犯行，態度良好等一切情狀，量處如主文所示之刑
    。
據上論斷，應依刑事訴訟法第二百九十九條第一項前段，毒品危害防制條例第十條第
一項、第二十三條第二項，刑法第十一條、第五十六條、第四十七條，判決如主文。
本案經檢察官郭昭吟到庭執行職務。
中      華      民      國    九十二    年      八      月    二十九    日
                                  臺灣高雄地方法院刑事庭
                                      審判長  法  官 黃三友
                                              法  官 黃宗揚
                                              法  官 王雅苑
右正本證明與原本無異。
如不服本判決，應於判決送達後十日內，向本院提出上訴狀。
                                              書記官 黃琬婷
中      華      民      國    九十二    年      八      月    二十九    日
附錄法條：
毒品危害防制條例第十條
施用第一級毒品者，處六月以上五年以下有期徒刑。


司法院資訊處製作；財團法人民間司法改革基金會備份。
